ACORDAO-COMPLETO-2380230

ACÓRDÃO DE RELAÇÃO

ACÓRDÃO DE RELAÇÃO 11984/2019 ATA 38/2019 - PRIMEIRA CÂMARA

Acórdão 11984/2019-TCU-Primeira Câmara
Os Ministros do Tribunal de Contas da União, reunidos em sessão da Primeira Câmara, tendo em vista que os efeitos financeiros dos atos de admissão de pessoal em análise se exauriram antes de seu processamento pela Corte, ACORDAM, por unanimidade, com fundamento no art. 143, inciso II, do Regimento Interno, c/c o art. 7º da Resolução TCU nº 206, de 24/10/2007, em considerar prejudicados, por perda de objeto, os atos constantes deste processo, de acordo com os pareceres emitidos nos autos:
1. Processo TC-Processo 034.413/2019-7 (ATOS DE ADMISSÃO) 
	1.1. Interessados: Alexsandro Salvador Barbosa (XXX.115.096-XX) ; Angelo Cruz Machado Borgo (XXX.319.466-XX) ; Carlos Henrique Rossi Marcelino (XXX.532.896-XX) ; Chartuny de Castro Marcelino (XXX.839.676-XX) ; Elisson Nascimento de Assis (XXX.480.806-XX) ; Erivelto Arlindo Ferreira (XXX.025.886-XX) ; Isabela de Araujo Correa (XXX.174.177-XX) ; Jardel Lazaro Ferreira Loschi (XXX.564.576-XX) ; Jeferson Teles Rodrigues (XXX.538.276-XX) ; Jefferson Carlos da Silva (XXX.017.337-XX) ; Junior José de Campos (XXX.034.216-XX) ; Leandro Edmar de Freitas (XXX.876.356-XX) ; Leandro Francisco Araujo Teixeira (XXX.762.986-XX) ; Marcelo Morais Oliveira (XXX.256.466-XX) ; Pedro Henrique do Carmo Alvim (XXX.386.856-XX) ; Rafael Augusto de Lima (XXX.720.706-XX) ; Rickson Matheus de Castro Mapa (XXX.293.426-XX) ; Rodrigo Santos Martins de Luna (XXX.074.266-XX) ; Ruan Gustavo do Carmo (XXX.103.546-XX) ; Vicente Alves de Oliveira (XXX.932.466-XX) 
	1.2. Órgão/Entidade: Ministério da Defesa-Comando da Aeronáutica (vinculador) 
	1.3. Relator: Ministro Walton Alencar Rodrigues
	1.4. Representante do Ministério Público: Procurador Marinus Eduardo De Vries Marsico
	1.5. Unidade Técnica: Secretaria de Fiscalização de Pessoal (SEFIP) .
	1.6. Representação legal: não há.
	1.7. Determinações/Recomendações/Orientações: não há.

Primeira Câmara

Alexsandro Salvador Barbosa (XXX.115.096-XX); Angelo Cruz Machado Borgo (XXX.319.466-XX); Carlos Henrique Rossi Marcelino (XXX.532.896-XX); Chartuny de Castro Marcelino (XXX.839.676-XX); Elisson Nascimento de Assis (XXX.480.806-XX); Erivelto Arlindo Ferreira (XXX.025.886-XX); Isabela de Araujo Correa (XXX.174.177-XX); Jardel Lazaro Ferreira Loschi (XXX.564.576-XX); Jeferson Teles Rodrigues (XXX.538.276-XX); Jefferson Carlos da Silva (XXX.017.337-XX); Junior José de Campos (XXX.034.216-XX); Leandro Edmar de Freitas (XXX.876.356-XX); Leandro Francisco Araujo Teixeira (XXX.762.986-XX); Marcelo Morais Oliveira (XXX.256.466-XX); Pedro Henrique do Carmo Alvim (XXX.386.856-XX); Rafael Augusto de Lima (XXX.720.706-XX); Rickson Matheus de Castro Mapa (XXX.293.426-XX); Rodrigo Santos Martins de Luna (XXX.074.266-XX); Ruan Gustavo do Carmo (XXX.103.546-XX); Vicente Alves de Oliveira (XXX.932.466-XX)

WALTON ALENCAR RODRIGUES

não há.

ATOS DE ADMISSÃO (ADS)

Secretaria de Fiscalização de Pessoal (SEFIP).